【裁判字號】    97,交聲,1603
【裁判日期】    971030
【裁判案由】    違反道路交通管理處罰條例聲明異議
【裁判全文】
臺灣臺北地方法院交通事件裁定    97年度交聲字第1603號
原處分機關  交通部公路總局臺北區監理所板橋監理站
異  議  人
即受處分人  甲○○
上列異議人即受處分人因違反道路交通管理處罰條例案件，對於
交通部公路總局臺北區監理所板橋監理站於民國97年5 月19日所
為之板監裁字裁41─C00000000 號處分（原處分案號：臺北縣政
府警察局北縣警交字第C00000000 號舉發違反道路交通管理事件
通知單）聲明異議，本院裁定如下：
    主  文
原處分撤銷。
甲○○不罰。
    理  由
一、原處分意旨略以：異議人即受處分人甲○○於民國95年11月
    23日凌晨3 時50分許騎乘車牌號碼：ARK ─895 號重型機車
    ，在臺北縣永和市○○路134 號前，經警員舉發「酒後駕車
    」之違規，爰依違反道路交通管理處罰條例第35條第1 項第
    1 款規定，處罰鍰新臺幣（下同）37,500元，並吊扣駕駛執
    照12個月及施以道路安全講習。
二、聲明異議意旨略以：伊當日並未騎車出門，亦不認識該機車
    之車主林志文，而罰單上之簽名亦非伊所簽。本案應是遭人
    冒名簽署，爰依法聲明異議，並請求撤銷原處分等語。
三、本院查：
  (一)按受處分人不服主管機關所為之處罰，得於接到裁決書之翌
    日起20日內，向管轄地方法院聲明異議，道路交通管理處罰
    條例第87條第1 項訂有明文。本件交通部公路總局北區監理
    所板橋監理站於97年5 月20日將違反道路交通管理事件裁決
    書（板監裁字裁41─C00000000 號裁決書）送達異議人，而
    異議人旋即於97年5 月22日向該板橋監理站提出申訴，此有
    送達回證、交通部公路總局北區監理所板橋監理站交通違規
    案件陳述書及其上收文章戳可稽。雖該陳述書非以聲明異議
    狀之形式提出，惟觀諸其內容載稱：不認識車主林志文，更
    無騎乘過車牌號碼：ARK ─895 號重型機車等語，顯然係對
    裁決書內容不服而提出異議，又該陳述書縱未以聲明異議之
    格式提出，惟實質上既已有聲明不服之表示，自應認該陳述
    書之提出，已生合法聲明異議之效果，始稱合理。是本件異
    議人之聲明異議並未逾期，合先敘明。
  (二)訊據異議人堅決否認有上開交通違規行為，且為如上辯稱無
    酒醉駕車之交通違規行為等語。而經本院調取本案之酒精濃
    度呼氣測試單及採取異議人之指紋送鑑定結果，本案酒精濃
    度呼氣測試單上之指紋與異議人之指紋不符，經輸入電腦資
    料比對，與林志文指紋卡右拇指指紋相符，此有內政部警政
    署刑事警察局97年10月21日刑鑑字第09701386 57 號鑑驗書
    在卷可參。基此，可知本案交通違規行為之行為人，並非異
    議人，是原處分機關以受處分人為處罰對象而據以裁罰如前
    所述，顯於法有違，應由本院予以撤銷並為異議人不罰之諭
    知。
據上論斷，應依道路交通案件處理辦法第20條前段，裁定如主文
。
中    華    民    國    97    年    10    月    30    日
                          臺灣臺北地方法院交通法庭
                                    法  官  賴淑美
以上正本證明與原本無異。
如不服本裁定，應於裁定送達後5 日內，向本院提出抗告狀。
                                    書記官  許翠燕
中    華    民    國    97    年    10    月    30    日


司法院資訊處製作；財團法人民間司法改革基金會備份。
